臺灣臺北地方法院民事判決
　　　　　　　　　　　　　　　　  111年度北簡字第6794號
原      告  林淡宜  
訴訟代理人  吳靖仁  
被      告  華訊電子商務股份有限公司




兼法定代理人林家銘  

上列當事人間給付租金等事件，於中華民國111年6月23日言詞辯
論終結，本院判決如下：
    主    文
被告應給付原告新臺幣壹拾參萬貳仟元，及自民國一百一十一年
二月二十五日起至清償日止，按年息百分之五計算之利息。
原告其餘之訴駁回。
訴訟費用新臺幣壹仟肆佰肆拾元由被告負擔。
本判決得假執行；被告如以新臺幣壹拾參萬貳仟元為原告預供擔
保後，得免為假執行。
    事實及理由
一、原告主張：原告與被告華訊電子商務股份有限公司(下簡稱
    被告華訊公司)於民國110年3月30日將原告所有坐落臺北市○
    ○區○○○路○段000號4樓之1房屋(下簡稱系爭房屋)訂立租賃契
    約(下簡稱系爭租賃契約)，約定被告林家銘為連帶保證人，
    租賃期間為110年4月1日至111年4月20日，每月租金為新臺
    幣3萬3000元，另有水費(1期2個月)200元，並約定於每月21
    日前支付。上開租金被告華訊公司於7月21日起即未支付，
    後經催促後於10月1日至15日間，補足應付租金，惟於10月2
    1日起再度拖延至今。經多次向其催討，並於111年1月22日
    以文山萬聖郵局存證信函請其支付租金，至今依然未獲置理
    ，爰依系爭租賃契約之法律關係請求被告給付租金。並聲明
    ：被告應給付原告13萬2000元，及3萬3000元分別自110年10
    月21日起、110年11月21日起、110年12月21日起、111年1月
    21日起均至清償日止，按年息5％計算利息。
二、被告則以：只有積欠2個半月租金，租金一個月是3萬元，怎
    麼會是13萬元？稅金3000元每個月是看原告或被告負擔。時
    機不好希望原告可以讓被告分期還款。原告所述3萬3000元
    是包含3000元稅金，被告的確只有積欠2.5個月的租金。
三、得心證之理由：　
　㈠按當事人主張有利於己之事實者，就其事實有舉證之責任，
    民事訴訟法第277 條前段定有明文，是民事訴訟如係由原主
    張權利者，應先由原告負舉證之責，若原告先不能舉證，以
    證實自己主張之事實為真實，則被告就其抗辯事實即令不能
    舉證，或其所舉證據尚有疵累，亦應駁回原告之請求（最高
    法院17年上字第917 號判例意旨參照）。又事實有常態與變
    態之分，其主張常態事實者無庸負舉證責任，反之，主張變
    態事實者，則須就其所主張之事實負舉證責任（最高法院86
    年度台上字第891 號判決意旨參照）。被告抗辯系爭租約約
    定被告每月給付租金3萬元，稅金3000元由原告支付云云，
    被告之抗辯實與系爭租約之第3條第1項約定不相符，依前述
    舉證責任分配之原則，被告自應對其有利之事實，即系爭租
    約之約定是「被告每月給付租金3萬元，稅金3000元由原告
    支付」之事實負舉證責任；又給付租金為清償之事實，依舉
    證責任分配之原則，亦應由被告對其有利之事實即被告曾給
    付租金之事實負舉證責任。　
　㈡關於被告辯稱僅積欠2個半月租金之事實，本院曾於111年5月
    24日發函對其闡明「…被告已於111年3月21日對原告支付命
    令提出異議，惟未對於原告前開支付命令陳稱『…被告於110
    年10月21日起再度拖延至今…多次向其催討…至今依然未獲置
    理…』表示任何意見，由於清償租金之事實為對被告有利之事
    實，應由被告負舉證責任，茲命被告於111年6月10日前(以
    法院收文章為準) 提出前開證據或證據方法到院，逾期未補
    正或逾期提出者，本院則不審酌其後所提出之證據或證據方
    法。…」，被告於111年5月26日收受(本院卷第59頁)，迄至1
    11年6月23日言詞辯論終結為止，均未提供其清償租金之相
    關事實供本院審酌，應認為其辯稱僅積欠2個半月租金云云
    為不可採。至於被告復辯稱：伊應每月給付租金3萬元，餘
    稅金3000元由原告支付云云，與系爭租約之第3條第1項約定
    被告每月應給付3萬3000元不相符，被告亦未提出其餘之證
    據或證據方法供本院審酌，應認原告主張被告需每月給付3
    萬3000元為可採。
　㈢綜上所述，原告主張被告於110年10月21日起未給付租金為實
    在，原告請求被告給付自110年10月21日起共4個月租金共13
    萬2000元為有理由，應予准許。按給付有確定期限者，債務
    人自期限屆滿時起，負遲延責任。給付無確定期限者，債務
    人於債權人得請求給付時，經其催告而未為給付，自受催告
    時起，負遲延責任。其經債權人起訴而送達訴狀，或依督促
    程序送達支付命令，或為其他相類之行為者，與催告有同一
    之效力，民法第229條第1項、第2項定有明文。又遲延之債
    務，以支付金錢為標的者，債權人得請求依法定利率計算之
    遲延利息。但約定利率較高者，仍從其約定利率。應付利息
    之債務，其利率未經約定，亦無法律可據者，週年利率為百
    分之5，民法第233條第1項、第203條亦定有明文。原告未提
    出曾催告被告履行之證據供本院審酌(本院111年度司促字第
    1644號支付命令卷，下稱支付命令卷，第15、16頁非雙掛號
    ，且未催告5個月)，自應以起訴狀繕本之翌日(111年2月25
    日，支付命令卷第51頁)為遲延利息計算之時點，故原告提
    起本訴請求被告應給付原告13萬2000元，及自起訴狀繕本送
    達之翌日(111年2月25日)起至清償日止，按年息5％計算之利
    息，為有理由，應予准許，超過此範圍之請求，為無理由，
    應予駁回。
四、本件原告勝訴部分係就民事訴訟法第427 條第1 項訴訟適用
    簡易程序所為被告敗訴之判決，爰依同法第389 條第1 項第
    3 款之規定，職權宣告假執行，並依同法第392 條第2 項，
    依職權為被告預供擔保，得免為假執行之宣告。
五、本件事證已臻明確，兩造其餘攻擊防禦方法與判決之結果不
    生影響，爰不一一贅論，併此敘明。
六、訴訟費用負擔之依據：民事訴訟法第79條。本件訴訟費用額
    ，依後附計算書確定如主文所示金額。
中　　華　　民　　國　　111 　年　　7 　　月　　21　　日
                      臺北簡易庭  法  官  趙子榮
以上正本係照原本作成
如對本判決上訴，須於判決送達後20日內向本庭提出上訴狀。如
委任律師提起上訴者，應一併繳納上訴審裁判費。
中　　華　　民　　國　　111 　年　　7 　　月　　21　　日
                                  書記官  陳怡安
計   算   書：
項        目             金   額（新臺幣）    備    註
第一審裁判費             1440元
合        計             1440元